---
title: "Datos Hidrologicos"
output: html_document
---

```{r setup, include=FALSE}
knitr::opts_chunk$set(echo = TRUE)
```
## Introducción

En este trabajo se exploran datos hidrologicos de los ríos Estrella y Banano, con el fin de elaborar y ejecutar un código en RStudio con los datos de los de los caudales.


### Datos hidrologicos ejercicio explorativo
```{r}
inp <- read.csv("FDC.csv")
```

### Visualizar la estructura del archivo
```{r}
head(inp)
dim(inp)
```

### Evaluación de celdas vacías
```{r}
inp[!complete.cases(inp),]
```

### Gráfico de valores río Estrella y Banano
```{r}
plot(inp[,2],
     main = "Volumen del agua",
     xlab = "Caudal en mm diario",
     ylab = "Fecha",
     type = "l", 
     col = "blue"
     )
lines(inp[,3], col="green")

legend(  
  x = "topleft",  
  inset = 0.05,  
  legend = c("Estrella", "Banano"),  
  fill = c("blue", "green"),  
  horiz = FALSE  
)
```

### Resúmen de los datos de las columnas 2 y 3
```{r}
summary(inp[,2:3])
```

### Histogramas del río Estrella y Banano
```{r}
hist(inp[,2],
main = "Estrella",
xlab = "Cantidad de agua daria",
ylab = "Fecruencia"
)

hist(inp[,3],
     main = "Banano",
     xlab = "Cantidad de agua daria",
     ylab = "Fecruencia"
)
```

### Asignación de nombres
```{r}
names(inp) <- c("fecha", "Estrella", "Banano")
attach(inp)
```

### Series de tiempo
```{r}
Tempdate <- strptime(inp[,1], format= "%d/%m/%Y")
```

### Promedios anuales de los caudales
```{r}
MAQ_Estrella <- tapply(Estrella, format(Tempdate, format = "%Y"), FUN = sum)
MAQ_Banano <- tapply(Banano, format (Tempdate, format = "%Y"), FUN = sum)
```

### Exportar archivo MAQ.csv al directorio de trabajo
```{r}
write.csv(rbind(MAQ_Estrella, MAQ_Banano), file = "MAQ.csv")
```

### Gráfico promedios anuales de los caudal(comparación entre caudales)
```{r}
plot(
  MAQ_Banano, ylim = c(0, 3000),
  main = 'Valores anuales en mm por año',
  xlab = 'Fechas',
  ylab = 'Caudal anual en mm'
)
lines(MAQ_Estrella, col = 2)

legend(
  x = "topright",
  inset = 0.008,
  legend = c("Estrella", "Banano"),
  fill = c("red", "black"),
  horiz = FALSE
)
```

### Promedios mensuales de los caudales
```{r}
MMQ_Estrella <- tapply(Estrella, format(Tempdate, format = "%m"), FUN = sum)
MMQ_Banano <- tapply(Banano, format (Tempdate, format = "%m"), FUN = sum)
```

### Exportar archivo MMQ.csv al directorio de trabajo
```{r}
write.csv(rbind(MMQ_Estrella, MMQ_Banano), file = "MMQ.csv")
```

#Analisis de correlación
```{r}
corinp <- cor(inp[,2:3],method = "spearman")
```

### Gráfico Estrella-Banano
```{r}
plot(Estrella, Banano,
     main = 'Correlacion entre la cuenca del Rio Estrella contra el Rio Banano',
)
```

### Modelo de regresión lineal
```{r}
inp.lm <- lm(Estrella ~ Banano, data = inp)
summary(inp.lm)
```

### Gráficos modelo de regresión lineal
```{r}
plot(inp.lm)
```



```{r}

```